臺灣新北地方法院民事裁定
111年度監宣字第932號
聲  請  人  劉彩雲  

相  對  人  趙中川  

上列聲請人聲請處分受監護宣告人之財產事件，本院裁定如下：
    主  文
一、許可聲請人代理相對人趙中川（男，民國00年00月00日生，
    身分證統一編號：Z000000000號）處分趙中川所有如附表所
    示之不動產，所得金額應全數存入趙中川之金融帳戶。
二、聲請程序費用新臺幣1,000元由趙中川之財產負擔。
    理  由
一、本件聲請意旨略以：聲請人劉彩雲為相對人趙中川之配偶，
    相對人前經本院以111年度監宣字第758號裁定宣告為受監護
    宣告之人，並選定聲請人為其監護人，及指定關係人趙靖宇
    為會同開具財產清冊之人。相對人現已無行為能力及工作能
    力，每月需龐大之醫療照護費用，而其名下所有如附表所示
    不動產，經向銀行抵押貸款，現尚積欠國泰世華銀行貸款約
    新臺幣(下同)500萬元，相對人已無力負擔，故擬出售相對
    人所有如附表所示之不動產，所得價金將用以支付相對人日
    後之生活照護費用及清償貸款，實為相對人之利益，爰依法
    聲請准予聲請人代相對人處分如附表所示之不動產等語。
二、按監護人對於受監護人之財產，非為受監護人之利益，不得
    使用、代為或同意處分。監護人為下列行為，非經法院許可
    ，不生效力：(一)代理受監護人購置或處分不動產。(二)代
    理受監護人，就供其居住之建築物或其基地出租、供他人使
    用或終止租賃。監護人不得以受監護人之財產為投資。但購
    買公債、國庫券、中央銀行儲蓄券、金融債券、可轉讓定期
    存單、金融機構承兌匯票或保證商業本票，不在此限，民法
    第1101條定有明文。又上開規定，依民法第1113條之規定，
    準用於成年人之監護。
三、經查，聲請人為相對人之配偶，相對人前經本院以110年度
    監宣字第758號裁定宣告為受監護宣告之人，並選定聲請人
    為其監護人，及指定關係人趙靖宇為會同開具財產清冊之人
    ，聲請人已會同趙靖宇向本院陳報相對人之財產清冊，經本
    院以111年度監宣字第933號准予備查在案，業經本院依職權
    調取上開卷宗核閱屬實。聲請人主張相對人現已無行為能力
    及工作能力，每月需龐大之醫療照護費用，而其名下所有如
    附表所示不動產，經向銀行抵押貸款，現尚積欠國泰世華銀
    行貸款約500萬元，相對人實已無力負擔，故擬代理相對人
    出售相對人所有如附表所示之不動產，所得價金將用以支付
    相對人日後之生活照護費用及清償貸款等情，據聲請人提出
    戶籍謄本、醫療費用收據、國泰世華銀行撥貸通知書、診斷
    證明書、同意書、相對人銀行帳戶、土地及建物登記第一類
    謄本在卷為證，堪信為真實。審酌相對人現無行為能力，未
    來仍需支應相當之生活照護相關費用，且名下尚有銀行貸款
    未償，而附表所示之不動產既是相對人所有，為支付相對人
    未來所需開銷，有處分之必要，故聲請人聲請本院許可處分
    相對人所有如附表所示之不動產，核與受監護人之利益相符
    ，依法並無不合，應予准許，並命聲請人於代為處分後所得
    價款應全數存入相對人帳戶，以維其權益。
四、末按監護人應以善良管理人之注意，執行監護職務。又監護
    人於執行監護職務時，因故意或過失，致生損害於受監護宣
    告之人者，應負賠償之責。且法院於必要時，得命監護人提
    出監護事務之報告、財產清冊或結算書，檢查監護事務或受
    監護人之財產狀況，民法第1113條準用同法第1100條、第11
    09條第1項、第1103條第2項規定均有明示，則本件聲請人即
    監護人就處分相對人即受監護宣告之人所有財產所得之現金
    自應妥適管理，並使用於受監護宣告之人照護所需費用，併
    予敘明。
五、依家事事件法第164條第2項，裁定如主文。
中　　華　　民　　國　　111 　年　　11 　月　14　　日
                  家事第一庭  法  官 黃繼瑜
以上正本係照原本作成。
如不服本裁定，應於送達後10日內向本院提出抗告狀，並應繳納
抗告費新臺幣1,000元。
中　　華　　民　　國　　111 　年　　11 　月　14　　　日
                              書記官 蘇宥維
附表：
                               受監護宣告人趙中川之不動產    不動產標示 種類 面積（平方公尺） 權利範圍 新北市○○區○○段000000000地號 土地 8764.66 00000000分之13542 新北市○○區○○段000000000地號 土地 21.62 00000000分之13542 新北市○○區○○段000000000○號 建物 86.44 1分之1 新北市○○區○○段000000000○號 建物 1890.99 共有10000分之105 新北市○○區○○段000000000○號 建物 6931.95 共有10000分之14